【裁判字號】    97,訴,190
【裁判日期】    970703
【裁判案由】    違反槍砲彈藥刀械管制條例
【裁判全文】
臺灣桃園地方法院刑事判決               97年度訴字第190號
公  訴  人  台灣桃園地方法院檢察署檢察官
被      告  乙○○
                    樓之1
                    （現另案羈押在台灣桃園看守所）
指定辯護人  義務辯護人  謝淑芬律師
被      告  甲○○
                    4號
                    之1號
指定辯護人  本院公設辯護人  林銘宏
上列被告因違反槍砲彈藥刀械管制條例案件，經檢察官提起公訴
（96年度偵字第15390 號），本院判決如下：
    主  文
甲○○共同未經許可，持有可發射子彈具有殺傷力之改造手槍，
處有期徒刑年貳月，併科罰金新台幣伍萬元，罰金如易服勞役
，以新台幣壹仟元折算壹日。扣案如附表一之物沒收。
乙○○公訴不受理。
    事  實
一、甲○○、乙○○均明知具殺傷力之改造槍枝、子彈，為槍砲
    彈藥刀械管制條例所明定列管之違禁物，不得無故持有。於
    民國96年4 月間某日，乙○○在網路上向真實姓名年籍不詳
    綽號「阿成」之成年男子購買如附表一、二、三、四所示之
    物，該男子即在土城交流道下將上開物品交付乙○○。約於
    96年6 月14日某時，乙○○將如附表一、二、三、四所示之
    物攜帶至桃園縣桃園市○○街145 巷70之1 號甲○○住處，
    分別將如附表四所示之物放置在該屋臥室內之床頭櫃內藏放
    （無證據證明甲○○知悉），另將如附表一、二、三所示之
    物放置在該屋臥室內甲○○所有之黑色皮包內，其後乙○○
    即告知如附表一、二、三甲○○提供其防身使用，甲○○即
    與乙○○基於非法持有具殺傷力手槍及子彈之犯意聯絡，自
    斯時起，即與乙○○未經主管機關許可而共同持有可發射子
    彈具殺傷力如附表一所示之物、具殺傷力如附表二所示之物
    （經鑑驗用罄）。嗣於96年6 月18日晚間6 時40分許，為警
    在桃園縣桃園市○○街145 巷70之1 號查獲，並扣得可發射
    子彈具殺傷力如附表一所示之物、具殺傷力如附表二所示之
    物（經鑑驗用罄），與本案無關之如附表三所示之物，及與
    甲○○無關之如附表四所示之物。
二、案經桃園縣政府警察局中壢分局報請台灣桃園地方法院檢察
    署檢察官偵查起訴。
    理  由
甲、被告甲○○部分：
壹、證據能力部分：
一、本件認定事實所引用之本件卷證所有文書證據、物證，檢察
    官、被告及辯護人於本院均未主張排除前開書證、物證之證
    據能力，且迄於本院言詞辯論終結前均未表示異議，本院經
    審酌前開書證、物證並非公務員違背法定程序所取得，亦無
    刑事訴訟法第159 條之4 顯有不可信之情況，故上揭卷證證
    據（文書證據、物證），應有證據能力。又，刑事訴訟法第
    208 條第1 項規定，檢察官得囑託相當之機關鑑定。扣案物
    是否具殺傷力，經檢察官囑託警方專責單位鑑定之，所出具
    之書面鑑定報告，自有證據能力（最高法院97年度台上字第
    2722號判決意旨參照）。
二、關於證人丙○○、林庭如、翁子恩於檢察官訊問時之證據能
    力：被告以外之人於偵查中向檢察官所為之陳述，除顯有不
    可信之情況者外，得為證據。」刑事訴訟法第159 條之1 第
    2 項定有明文。查上開證人於檢察官訊問時之證述，查無顯
    不可信之情況，依刑事訴訟法第159 條之1 第2 項規定，得
    為證據，且復經具結以擔保其證詞之真實性及憑信性，況辯
    護人於本院準備程序時已陳明對證據能力沒有意見，是上開
    證人於檢察官訊問時所為之證述，自具有證據能力。雖被告
    及辯護人聲請傳喚證人丙○○其到庭對質云云，惟證人丙○○經本院傳喚、拘提未到，堪認證人丙○○所在不明，是證
    人丙○○於檢察官訊問時之證述，自有證據能力。
貳、認定事實之理由及依據：
一、有罪部分：
（一）訊據被告甲○○固坦承於上揭時、地遭查獲如附表一、二
      所示之物之事實，惟矢口否認有何違反槍砲彈藥刀械管制
      條例犯行，辯稱：伊不知道伊住處放置有如附表一、二所
      示之物，伊係查獲當天才知道有上開物品云云。經查：
    1.扣案如附表一、二所示之物經內政部警政署刑事警察局鑑
      定結果：如附表一所示之物（槍枝管制編號0000000000）
      由仿FN廠1910型半自動手槍製造之槍枝，換裝土造金屬槍
      管而成，擊發功能正常，可供擊發適用子彈使用，研判具
      殺傷力；如附表二編號1 所示之物，認均土造子彈，具直
      徑8.1 ±0.5 mm金屬彈頭，經試射結果，均可擊發，認具
      殺傷力等情，有內政部警政署刑事警察局96年7 月12日刑
      鑑字第0960099500號槍彈鑑定書、97年4 月15日刑鑑字第
      0970039563號函各1 份在卷足憑（見偵查卷第93至95頁、
      本院97年度訴字第190號卷第30頁）。
    2.扣案如附表一、二所示之物，均係被告乙○○所有，業據
      證人即被告乙○○於本院審理時證述明確。又被告甲○○
      於警詢中即證稱：被告乙○○於96年6 月14日左右，將1
      把槍及7 顆子彈（即如附表一、二、三所示之物）放在伊
      皮包內說要給伊防身使用等語（見偵查卷第11頁）；復於
      檢察官訊問時供稱：乙○○將1 把槍、7 顆子彈（即如附
      表一、二、三所示之物）放在伊包包內要給伊防身使用；
      乙○○跟伊說怕伊會有危險，必要時可以拿出來用等語（
      見偵查卷第71、72、99頁）。證人丙○○於檢察官訊問時
      證稱：伊有看過被告甲○○從皮包內拿出1 把黑色的槍（
      指如附表一所示之物）等語（見偵查卷第73頁）；證人林
      庭如於檢察官訊問時亦證稱：伊知道乙○○有拿槍給甲○○等語（見偵查卷第75頁）。是扣案如附表一、二所示之
      物，固係被告乙○○所有，惟被告乙○○將上開槍彈交付
      被告甲○○防身使用，則被告甲○○與乙○○已有持有上
      開槍、彈之犯意聯絡。
    3.至被告甲○○固以前詞置辯，惟查：
    (1)被告甲○○於警詢及檢察官訊問時均已明確供稱：被告乙○○將如附表一、二所示之物交付與伊，供其防身使用等
      語，前後所述一致，且其所述情節，核與證人丙○○、林
      庭如所述相符，另參諸被告甲○○另堅決否認知悉上址房
      間內亦放置有如附表四所示之物之情，顯見被告甲○○確
      實知悉被告乙○○將如附表一、二所示之物放置上址臥室
      內其包包內，堪認被告甲○○於警詢及檢察官訊問時所述
      ，應與事實相符而堪予採信，則被告甲○○於本院審理時
      空言否認，顯非可採。
    (2)雖證人即被告乙○○於本院審理時證稱：伊不知道房間內
      的包包是何人的，伊沒有向甲○○提過要將槍彈借伊防身
      云云。惟查，被告甲○○於警詢及檢察官訊問時迭稱：被
      告乙○○將如附表一、二所示之物交付與伊，供其防身使
      用等語，已如前述，況槍彈為危險性極高之管制物品，持
      有槍彈者衡情應小心藏放，並避免遭其他無相關之人察覺
      ，豈有如被告乙○○所述不知該包包係何人所有即將如附
      表一、二所示之物放置其中之理，是證人即被告乙○○上
      開所證，顯係迴護被告甲○○之詞，不足採信。
    4.本件事證明確，被告甲○○犯行堪予認定，應依法論科。
（二）核被告甲○○所為，係犯槍砲彈藥刀械管制條例第8 條第
      4 項之未經許可，持有可發射子彈具有殺傷力之改造手槍
      罪、同條例第12條第4 項之未經許可，持有子彈罪。
    1.雖公訴人認被告甲○○係犯槍砲彈藥刀械管制條例第8 條
      第4 項之未經許可，寄藏可發射子彈具有殺傷力之改造手
      槍罪、同條例第12條第4 項之未經許可，寄藏子彈罪云云
      。惟按槍砲彈藥刀械管制條例將持有與寄藏手槍罪為分別
      之處罰規定，而寄藏與持有，均係將物置於自己實力支配
      之下，僅寄藏必先有他人之持有行為，而後始為之受寄代
      藏而已，故寄藏之受人委託代為保管（最高法院96年度台
      上字第7444號判決意旨參照）。查被告甲○○收受被告乙○○所交付之如附表一、二所示之物，係被告乙○○表示
      提供其防身使用，是被告甲○○顯非受被告乙○○委託代
      為保管，公訴人此部分認定，尚有未洽。又未經許可，寄
      藏與持有槍彈，同規定於槍砲彈藥刀械管制條例第8 條第
      4 項以及第12條第4 項，法條條項相同並無法條變更之問
      題（最高法院97年度台上字第777號判決意旨參照）。
    2.被告甲○○與乙○○間有犯意聯絡及行為分擔，均為共同
      正犯。
    3.被告甲○○以一持有之行為，同時持有具有殺傷力之改造
      手槍、子彈，而同時觸犯未經許可，持有可發射子彈具有
      殺傷力之改造手槍罪、未經許可持有子彈罪2 罪名，應依
      刑法第55條想像競合犯之規定，論以較重之未經許可，持
      有可發射子彈具有殺傷力之改造手槍罪處斷。
    4.爰審酌具殺傷力槍枝、子彈均屬高度危險之物品，非經主
      管機關許可不得擅自持有，以維社會大眾安全，而持有槍
      彈對社會之秩序及安寧，勢將會產生極大之不安、被告甲○○之素行、犯罪之動機、目的、手段及於本院審理時犯
      後否認犯行等一切情狀，量處如主文所示之刑，並諭知併
      科罰金易服勞役之折算標準，以資懲儆。
    5.扣案如附表一所示之物，屬違禁物，應依刑法第38條第1
      項第1 款之規定，宣告沒收。至扣案如附表二所示之物，
      原雖亦可擊發具殺傷力而屬違禁物，然業於鑑定時試射而
      喪失子彈之作用與性質，已非違禁物，爰不宣告沒收。至
      扣案如附表三所示之物，並不具殺傷力，亦不宣告沒收。
      另扣案如附表四所示之物，無證據證明與被告甲○○所犯
      上開犯行有關（理由如後不另為無罪諭知部分）。
二、不另為無罪諭知部分：
（一）公訴意旨另以：被告甲○○除上揭經本院論罪科刑之犯行
      外，被告甲○○明知槍砲彈藥刀械管制條例所列槍砲、彈
      藥，非經中央主管機關許可不得持有、寄藏，將如附表四
      所示之上開氣動式槍枝及手榴彈裝於紙盒內，藏放於桃園
      縣桃園市○○街145 巷70之1 號臥室床頭櫃隔間中，因認
      被告甲○○此部分亦涉犯槍砲彈藥刀械管制條例第8 條第
      4 項之未經許可持有可發射子彈具有殺傷力之改造手槍罪
      ，及同條例第7 條第4 項未經許可持有爆裂物罪（起訴書
      漏載該法條，惟起訴書已載明此部分犯罪事實）。
（二）按犯罪事實應依證據認定之，無證據不得認定犯罪事實；
      不能證明被告犯罪者，應諭知無罪之判決，刑事訴訟法第
      154 條第2 項及第301 條第1 項，分別定有明文。次按認
      定不利於被告之事實，須依積極證據，苟積極證據不足為
      不利於被告事實之認定時，即應為有利於被告之認定，更
      不必有何有力之證據；又犯罪事實之認定，應憑真實之證
      據，倘證據是否真實尚欠明確，自難以擬制推測之方式，
      為其判斷之基礎；刑事訴訟法上證明之資料，無論為直接
      或間接證據，均須達於通常一般之人均不致有所懷疑，而
      得確信其為真實之程度，始得據為有罪之認定，若其關於
      被告是否犯罪之證明未能達此程度，而有合理懷疑之存在
      ，致使無從形成有罪之確信，根據「罪證有疑，利於被告
      」之證據法則，即不得遽為不利被告之認定，最高法院30
      年上字第816 號、53年台上字第656 號、76年台上字第49
      86號判例可資參照。
 （三）公訴人認被告甲○○涉有此部分犯行，無非係桃園縣政
       府警察局96年6 月27日桃警鑑字第0960015256號槍彈鑑
       定書、內政部警政署刑事警察局96年9 月15日刑偵五字
       第0960143504號鑑驗通知書及扣案如附表四所示之物為
       主要論據。訊據被告甲○○堅決否認有公訴人所指此部
       分犯行，辯稱：伊不知道在桃園縣桃園市○○街145 巷
       70之1 號臥室床頭櫃中放置有如附表四所示之物等語。
 （四）經查：
     1.扣案如附表四所示之物係被告乙○○攜帶放置於上址，
       業據證人即被告乙○○於本院審理時證述屬實。而扣案
       如附表四所示之物，係在上址臥室床頭櫃內所查獲，此
       為被告甲○○所是認，並經證人翁子恩於檢察官訊問時
       證述明確，此部分之事實固可認定。
     2.查上址臥室係被告乙○○與證人丙○○同住，除據被告
       甲○○供明外，復經證人丙○○於檢察官訊問時證述明
       確，證人即被告乙○○於本院審理時始終證稱：被告甲○○並不知其將扣案如附表四所示之物放置上址等語，
       是若無其他證據，自難僅憑扣案如附表四所示之物係在
       上址臥室床頭櫃內所查獲，即逕認被告甲○○有寄藏上
       開物品之犯行。
     3.被告甲○○於警詢及檢察官訊問時均已明確供稱：被告
       乙○○將如附表一、二所示之物交付與伊，供其防身使
       用等語，已如前述，則若被告甲○○知悉上址房間內亦
       放置有如附表四所示之物，衡情當不致獨否認此節；況
       證人丙○○於檢察官訊問時證稱：伊有看過被告甲○○
       沛旋從皮包內拿出1 把黑色的槍（指如附表一所示之物
       ）等語（如前所述），則依證人丙○○所證述，並未敘
       及如附表四所示之，自無從為被告甲○○不利之認定。
     4.至桃園縣政府警察局96年6 月27日桃警鑑字第09600152
       56號槍彈鑑定書、內政部警政署刑事警察局96年9 月15
       日刑偵五字第0960143504號鑑驗通知書及扣案如附表四
       所示之物，僅能證明在上址確有查獲如附表四所示之物
       ，及經鑑定是否有殺傷力等情，無從推認被告甲○○有
       寄藏、持有如附表四所示之物之犯行。
     5.綜上，本件依公訴人所提證據，自難據以認定被告甲○○有公訴人所指此部分之犯行。此外，復查無其他積極
       證據足認被告甲○○有何此部分之犯行，惟起訴意旨認
       此部分與前揭經起訴論罪科刑之部分分別有實質上一罪
       關係（指被告甲○○被訴持有如附表四編號1 所示之物
       部分）及裁判上一罪關係（指被告甲○○被訴持有如附
       表四編號2 所示之物部分），故此部分不另為無罪之諭
       知。
乙、被告乙○○部分：
一、公訴意旨略以：被告乙○○明知槍砲彈藥刀械管制條例所列
    槍砲、彈藥，非經中央主管機關許可不得轉讓、出租、出借
    、持有、寄藏及意圖販賣而陳列，卻於95年、96年間某時間
    ，經由網路向不詳姓名年籍之人，以25,000元、15,000元及
    10,000元之價格，購買具殺傷力之仿FN廠1910型半自動手槍
    之改造手槍與具殺傷力土造子彈6 顆、具殺傷力之仿半自動
    手槍之氣動式槍枝及具殺傷力之土製手榴彈一枚，購得後即
    隨身攜帶，迄於96年5 月初某日，乙○○攜帶上開所購具殺
    傷力之槍、彈至其暫居之桃園縣桃園市○○街145 巷70之1
    號甲○○住處時，因隨身所攜帶之物品過多，而將上開物品
    裝於塑膠袋內後，藏放於甲○○掛於其臥室衣架上之包包內
    離去，嗣於96年6 月18日18時40分許，為警在上址查獲並扣
    得前揭改造手槍、氣動式槍枝各1 支、土造子彈7 顆及手榴
    彈1 枚等物，而循線查獲上情。因認被告乙○○係涉犯槍砲
    彈藥刀械管制條例第8 條第4 項之未經許可持有可發射子彈
    具有殺傷力之改造手槍罪、同條例第12條第4 項之未經許可
    持有子彈罪，及同條例第7 條第4 項未經許可持有爆裂物罪
    （起訴書漏載該法條，惟起訴書已載明此部分犯罪事實）。
二、按經提起公訴之案件，在同一法院重行起訴者，應諭知不受
    理判決，刑事訴訟法第303 條第2 款定有明文。
三、經查，被告固坦承持有如附表一、二、四所示之物，復有桃
    園縣政府警察局96年6 月27日桃警鑑字第0960015256號槍彈
    鑑定書、內政部警政署刑事警察局96年7 月12日刑鑑字第09
    60099500號槍彈鑑定書、96年9 月15日刑偵五字第09601435
    04號鑑驗通知書、97年4 月15日刑鑑字第0970039563號函可
    稽，公訴意旨所載各節，固非無據。惟查被告乙○○另經台
    灣桃園地方法院檢察署檢察官以其「明知附表五所示之枝槍
    及附表六所示之子彈，未經許可，不得製造、持有，竟基於
    製造槍、彈之犯意，於96年6 月間起，先在網路上以短槍每
    支3 至4 萬元之價格，長槍每支10萬元之價格，向某真實姓
    名、年籍不詳之男子購得，待取得槍、彈零件後，隨即在桃
    園縣中壢市○○○路151 號2 樓19室內，以改造工具，自行
    汰換網路所購槍枝鋼管，並組合彈頭與彈殼，填充火藥等方
    式，將本不具殺傷力之槍、彈，製造成具有殺傷力而持有，
    嗣為警於96年8 月3 日下午1 時許，在上址為警查獲改造霰
    彈槍、手槍、制式霰彈10顆、子彈（含制式及改造）19顆及
    供其改造子彈用之土造金屬彈殼及金屬彈頭各50顆等物」而
    涉犯違反槍砲彈藥刀械管制條例第8 條第1 項未經許可製造
    可發射子彈具有殺傷力之改造手槍罪、同條例第12條第1 項
    之未經許可製造子彈罪而提起公訴，現經本院另案審理中（
    案號：96年度訴字第1731號），有台灣桃園地方法院檢察署
    96年度偵字第29050 號起訴書、台灣高等法院被告前案紀錄
    表各1 份在卷可稽，於該案審理中，檢察官復以其「明知手
    榴彈為槍砲彈藥刀械管制條例所列管之爆裂物，未經許可，
    不得製造、持有，竟基於製造手榴彈之犯意，於96年6 、7
    月間，先在網路上以不詳價格，向某真實姓名、年籍不詳之
    男子購得，待取得手榴彈體及火藥後，隨即在桃園縣中壢市
    ○○○路151 號2 樓19室內，以改造工具，將火藥填充至手
    榴彈體中以持有，嗣為警於96年8 月3 日下午1 時許，在上
    址查獲手榴彈5 顆（含半成品）。」而涉犯槍砲彈藥刀械管
    制條例第7 條第1 項之製造爆裂物罪，並認與上開案件係一
    行為觸犯數罪名，為想像競合犯之裁判上一罪關係，移送本
    院該案併予審理，有台灣桃園地方法院檢察署96年度偵字第
    14905 、19599 號移送併辦意旨書1 份在卷可稽。查被告乙○○於檢察官訊問時即供稱：本案遭查獲之槍彈（指附表一
    、二、四所示之物）與伊在96年8 月3 日遭查獲之槍彈是同
    時買的等語（見偵查卷第135 頁）；復於本件審理時供稱：
    警方於96年6 月18日晚間6 時40分許在桃園縣桃園市○○街
    145 巷70之1 號所查扣之物（指如附表一、二、四所示之物
    ）並非伊全部之槍彈，只是其中一部份，伊在96年8 月3 日
    尚遭警搜獲很多槍彈；伊於96年4 月份，在土城交流道下，
    以100 多萬元向1 個叫綽號「阿成」的人購買，總共買了3
    把長槍，8 把短槍、手榴彈約10顆，買回來之後，我就先到
    甲○○的住處（即桃園縣桃園市○○街145 巷70之1 號），
    將槍放進去，是把長槍及短槍放進網球袋裡面，要提去桃園
    縣桃園市○○路的租屋處，結果網球袋的拉鍊拉不起來，所
    以我將其中的2 把短槍及1 個手榴彈拿起來，其餘的子彈則
    是裝在槍裡面，本來是要一起放在包包裡面，但是伊擔心會
    碰撞，所以就分開放，分別放在床頭櫃及包包內，但因伊案
    子很多，放置位置沒有辦法細記，其餘的3 把長槍及6 把短
    槍及手榴彈則是放在網球包包裡面，提去上海路的租處住，
    而在96年8 月3 日被查獲（見本院97年5 月29日審判筆錄第
    3 、10、11頁）等語，是被告乙○○於檢察官訊問及本院審
    理時均一致供稱附表一、二、四所示之物與另在96年8 月3
    日遭查獲之物均係同時購買；又上開桃園縣桃園市○○街14
    5 巷70之1 號被告乙○○亦居住該處，除據被告乙○○供明
    外，亦經證人林庭如於檢察官訊問時證述明確（見偵查卷第
    74頁），則由被告乙○○分別於96年6 月18日、96年8 月3
    日遭查獲槍彈、爆裂物數量以觀，被告乙○○將之分別藏放
    ，亦與常情無違，則被告乙○○稱：伊因為桃園縣桃園市○○街145 巷70之1 號比較近，且其另位於桃園市○○路住處
    也放不下，所以先將如附表一、二、四所示之物先放置桃園
    縣桃園市○○街145 巷70之1 號等語，應可採信；且本件公
    訴人公訴意旨亦認被告乙○○攜帶附表一、二、四所示之物
    至桃園縣桃園市○○街145 巷70之1 號，因隨身攜帶之物品
    過多，而將上開物品放置該處（見起訴書所載）。被告既係
    同時取得本案如附表一、二、四所示之物與其後96年8 月3
    日為警查獲之槍枝、子彈、爆裂物而持有之，顯係一持有行
    為，則被告乙○○既因於96年8 月3 日遭查獲乙案經台灣桃
    園地方法院檢察署檢察官以96年度偵字第29050 號提起公訴
    ，並於96年12月3 日繫屬本院（案號：96年度訴字第1731號
    ），本件與該案（96年度訴字第1731號）有想像競合之裁判
    上一罪關係，既係該案起訴效力所及，而上述案件係於96年
    12月3 日繫屬，迄今尚未審結，檢察官復就本件提起公訴，
    依據前開規定及說明，自應為不受理之判決。
據上論斷，應依刑事訴訟法第299 條第1 項前段、第303 條第2
款，槍砲彈藥刀械管制條例第8 條第4 項、第12條第4 項，刑法
第11條前段、第28條、第55條、第42條第3 項、第38條第1 項第
1 款，判決如主文。
本案經檢察官翁春鈴到庭執行職務。
中    華    民    國    97    年    7     月    3     日
                  刑事第一庭審判長法  官  曾淑華
                                  法  官  朱美璘
                                  法  官  鄭吉雄
以上正本證明與原本無異。
如不服本判決，應於判決送達後10日內向本院提出上訴狀（應附
繕本），其未敘述上訴理由者，應於上訴期間屆滿後20日內補提
理由書狀於本院，上訴於臺灣高等法院。
                                  書記官  劉宗源
中    華    民    國    97    年    7     月    3     日
附表一
┌───┬──────────────┬──┬────┐
│編  號│  扣    案     物     品    │數量│備    註│
├───┼──────────────┼──┼────┤
│  1   │改造手槍，由仿FN廠1910型半自│1 枝│具殺傷力│
│      │動手槍製造之槍枝，換裝土造金│    │        │
│      │屬槍管而成（槍枝管制編號1102│    │        │
│      │062866，含彈匣1 個）        │    │        │
└───┴──────────────┴──┴────┘
附表二
┌───┬──────────────┬──┬────┐
│編  號│  扣    案     物     品    │數量│備    註│
├───┼──────────────┼──┼────┤
│  1   │均係土造子彈，具直徑8.1 ±0.│3 顆│原均具殺│
│      │5 mm金屬彈頭而成            │    │傷力，因│
│      │                            │    │已試射而│
│      │                            │    │喪失子彈│
│      │                            │    │作用與性│
│      │                            │    │質      │
└───┴──────────────┴──┴────┘
附表三
┌───┬──────────────┬──┬────┐
│編  號│  扣    案     物     品    │數量│備    註│
├───┼──────────────┼──┼────┤
│  1   │均係土造子彈，具直徑8.1 ±0.│4 顆│不具殺傷│
│      │5 mm金屬彈頭而成            │    │力（其中│
│      │                            │    │2 顆雖可│
│      │                            │    │擊發，惟│
│      │                            │    │發射動能│
│      │                            │    │不足：另│
│      │                            │    │2 顆無法│
│      │                            │    │擊發）  │
└───┴──────────────┴──┴────┘
附表四
┌───┬──────────────┬──┬────┐
│編  號│  扣    案     物     品    │數量│備    註│
├───┼──────────────┼──┼────┤
│  1   │仿半自動手槍之氣動式槍枝（槍│1 枝│與甲○○│
│      │枝管制編號桃警鑑0000000000）│    │無關    │
├───┼──────────────┼──┼────┤
│  2   │土製手榴彈                  │1 顆│與甲○○│
│      │                            │    │無關    │
└───┴──────────────┴──┴────┘
附表五
┌──┬─────┬──────┐
│編號│槍枝名稱  │槍枝管制編號│
├──┼─────┼──────┤
│ 1  │雙管霰彈槍│0000000000  │
├──┼─────┼──────┤
│ 2  │雙管霰彈槍│0000000000  │
├──┼─────┼──────┤
│ 3  │改造手槍  │0000000000  │
├──┼─────┼──────┤
│ 4  │改造手槍  │0000000000  │
├──┼─────┼──────┤
│ 5  │改造手槍  │0000000000  │
├──┼─────┼──────┤
│ 6  │空氣手槍  │0000000000  │
└──┴─────┴──────┘
附表六
┌──┬──────────────────┬────┐
│編號│子彈名稱                            │顆    數│
├──┼──────────────────┼────┤
│ 1  │霰彈                                │  10顆  │
├──┼──────────────────┼────┤
│ 2  │口徑9mm 制式子彈                    │  13顆  │
├──┼──────────────────┼────┤
│ 3  │金屬彈殼組合直徑9.0 ±0.5mm 金屬彈頭│  1顆   │
├──┼──────────────────┼────┤
│ 4  │口徑9mm 制式彈殼組合直徑8.8mm 金屬彈│  1顆   │
│    │頭                                  │        │
├──┼──────────────────┼────┤
│ 5  │金屬彈殼組合直徑8.9mm 直徑金屬彈頭  │  1顆   │
└──┴──────────────────┴────┘


司法院資訊處製作；財團法人民間司法改革基金會備份。
